【裁判字號】    89,易,2521
【裁判日期】    900129
【裁判案由】    竊盜
【裁判全文】
臺灣板橋地方法院刑事判決                        八十九年度易字第二五二一號
    公  訴  人  臺灣板橋地方法院檢察署檢察官
    被      告  甲○○
右列被告因竊盜案件，經檢察官聲請簡易判決處刑（八十九年度偵字第六四五號），
嗣因板橋簡易庭認本案不得以簡易判決處刑，簽移由本院刑事庭依通常程序審理，及
移送併案（臺灣士林地方法院檢察署八十九年度偵字第九五一八號）審理，本院判決
如左：
    主  文
甲○○共同連續攜帶兇器竊盜，處有期徒刑壹年貳月。起子貳支，均沒收。
    事  實
一、甲○○前於民國八十七年五月四日，在桃園縣大園鄉果林村八五之二四號前，竊
    取他人機車一輛，又於同年六月九日，在同鄉某處，竊取他人機車車牌，因犯竊
    盜罪，於八十八年十一月三十日經本院以八十八年度易字第八０六號（下簡稱：
    前案）判決判處有期徒刑七月，緩刑三年，於八十八年九月二日確定，猶不知悔
    改，於前案審理中，竟另行起意，意圖為自已不法之所有，並基於概括之犯意，
    先後於：
    (一)、八十八年十月二十八日八時三十分許，持其所有客觀上可供兇器使用、對人
        之身體生命易生危險之行竊工具起子一支（下簡稱：Ａ起子），侵入乙○○○位於台北縣新莊市○○路八七九之三號三樓之住處（侵入住宅部分未據告
        訴及起訴），竊取乙○○○所有之玉器一批、手鍊一條、新台幣（下同）一
        元硬幣十五枚、五角硬幣四個、玉戒指四只得手。
    (二)、八十八年十一月三日九時許，持前開Ａ起子一支，侵入丙○○位於台北縣板
        橋市○○○路○段一三九號四樓住處，（侵入住宅部分未據告訴及起訴），
        竊取丙○○所有之電動刮鬍刀一個、珍珠項鍊三條、金項鍊一條、集郵冊一
        本。
    嗣於八十八年十二月三十一日十八時許，在台北縣板橋市○○○路三十一號四樓
    五一五室，為警臨檢查獲，並扣得甲○○所有、供其犯前開事實欄一、(一)、(二)所
    示竊盜罪所用之Ａ起子一支，及乙○○○之玉器一批、手鍊一條、一元硬幣十五
    枚、五角硬幣四個、玉戒指四只及丙○○之電動刮鬍刀一個、珍珠項鍊三條。
    (三)、八十九年四月初某日白天某時，侵入雷茂松位於台北縣板橋市○○○路一二
        ０號三樓住處（侵入住宅部分未據告訴及起訴），竊取雷茂松所有之信用卡
        二張（台新銀行、美國用運通銀行）、身分證一張、駕駛執照二張、照相機
        一台、現金二萬元、健保卡一張。
    (四)、八十九年六月三十日白天某時，持其所有客觀上可供兇器使用、對人之身體
        生命易生危險之行竊工具起子一支（下簡稱：Ｂ起子），侵入林佳慧位於台
        北縣新莊市○○路八七九之八號四樓住處（侵入住宅部分未據告訴及起訴）
        ，竊取林佳慧所有之現金六千元、身分證一張、信用卡二張（花旗銀行、新
        光三越）、自動提款卡二張（臺灣銀行、合作金庫）。
    (五)、八十九年九月四日十時許，持前開Ｂ起子一支，侵入高玉娟位於桃園縣龜山
        鄉○○路○段九三之三號四樓住處（侵入住宅部分未據告訴及起訴），竊取
        高玉娟所有之黑色皮包一個（內有：行動電話一支、小皮包二個、身分證一
        張、鑰匙一付）。
    (六)、八十九年十月三日十六時許，侵入薛銘宗位於台北縣汐止鎮○○○路○段十
        八號四樓住處（侵入住宅部分未據告訴及起訴），竊取薛銘宗所有錄影機一
        台、紀念幣一盒（內有新鈔五十元一張）、小孩金飾一批。
    (七)、八十九年十月四日十六時五十分許，甲○○夥同其妻林玉梅，由甲○○持前
        開Ｂ起子一支，侵入李雅襟位於台北縣汐止鎮○○○路○段一四七號三樓住
        處（侵入住宅部分未據告訴及起訴），動手竊取李雅襟所有之綠色金爐一個
        、存錢筒二個、現金一萬三千元、日幣一萬元、金幣一個、珍珠袖扣一對，
        林玉梅則在該址四樓樓梯間把風，甲○○得手後正欲離去，適李雅襟自外返
        家，見甲○○自其住處出來，所提之手提袋內有並有其家中之上開綠色金爐
        一個，李雅襟當即質問，甲○○答稱：「伊係找其女友」，此時，林玉梅聽
        見樓下渠二人之交談聲，自四樓下來，甲○○即指稱：「林玉梅即係其女友
        」云云，惟李雅襟仍不予採信，甲○○見事跡敗露，旋即逃逸，李雅襟雖自
        後追趕至附近鐵路旁，仍為甲○○逃逸（甫竊得之綠色金爐一個、存錢筒二
        個，留在現場），李雅襟返回後仍見林玉梅在其住處附近，乃報警查獲，復
        經警循線先於八十九年十月五日三時許，在台北縣汐止鎮○○路二五五巷口
        查獲甲○○，再至同巷二號四樓甲○○租屋處查獲扣得其所有、供其犯前開
        (四)、(五)、(七)所示竊盜罪所用之Ｂ起子一支；及雷茂松之身分證、健保卡各一
        張；林佳慧之身分證一張；高玉娟之身分證一張；薛銘宗之紀念幣一盒（內
        有新鈔五十元一張）、小孩金戒指三個。
二、案經台北縣警察局板橋分局報請臺灣板橋地方法院檢察署檢察官偵查起訴及移送
    併案審理。
    理  由
一、（一）右揭事實中，關於事實欄一、(一)、(二)、(四)、(五)、(七)所示竊盜犯行部分，業
    據被告甲○○坦承不諱，並經被害人乙○○○、丙○○、林佳慧、高玉娟、李雅
    襟於警訊中指訴藄詳，並有被害人乙○○○、丙○○、林佳慧、高玉娟、李雅襟
    出具之贓物認領保管單各一紙附卷，及Ａ、Ｂ起子二支扣案可資佐證。右揭事實
    中，關於事實欄一、(三)、(六)所示竊盜犯行部分，訊據被告甲○○則矢口否認，然
    查此部分事實，業據被害人雷茂松、薛銘宗於警訊中指訴綦詳，並有渠等二人出
    具之贓物認領保管單各一紙在卷足憑，從而，由被害人雷茂松遭竊之身分證、健
    保卡各一張，及被害人薛銘宗遭竊之紀念幣一盒（內有新鈔五十元一張）、小孩
    金戒指三個等物，均係在被告甲○○前開租賃處查獲，足見被害人雷茂松、薛銘
    宗之指訴，堪予採信，被告空言否認，顯係卸責之詞，不足採信，被告如事實欄
    一、(三)、(六)所示二次竊盜犯行，均堪認定。（二）又被告甲○○雖堅稱如事實欄
    一、(七)所示竊盜犯行，亦係由其一人所為，否認其妻林玉梅共同參與實施云云；
    然查，被告之妻林玉梅於警訊中供稱：「我是到該地方（台北縣汐止鎮○○○路
    ○段一四七號）與我丈夫甲○○去找朋友，：：我不清楚「何如婷」確實地址，
    ：：我是於八十九年十月四日十六時許和甲○○坐計程車到該處找人，我因到四
    樓按門鈴，未有人應門，所以沒找到，我在該處四樓時聽見甲○○在樓梯間與一
    名男子稱要找乙名女的朋友，所以我就下樓查看，並走到一樓附近等甲○○，其
    他有無發生何事就不知道了，：：」等語（見臺灣士林地方法院檢察署八十九年
    度偵字第九五一八號偵查卷：八十九年十月四日警訊筆錄）、其於偵訊中供稱：
    「（你朋友姓名？）何如萍，因為我不確定她的地址，所以在那附近找，我只知
    她住附近，她約大我二歲，：：」云云（見同偵查卷：第三十四頁），由是觀之
    ，被告之妻林玉梅所稱其友人究係「何如婷」或係「何如萍」？前後供述已不一
    致，復不知其友人之正確地址，竟在附近無目標之按門鈴找尋，此等舉動，顯然
    異於常情；再參以被告甲○○於警訊中供稱：「我分兩次拿，第一次我先拿小皮
    包，裡面有銅板，數量多少我不知道，第二次我又再到裡面仔細找，又發現更多
    銅板硬幣，但是我正要逃跑時屋主正巧返家，我就騙他我是要來找人，但屋主不
    信，而我覺得已被識破，我就立刻往樓下逃跑，：：」等語（見同偵查卷第九頁
    反面），如果被告之妻林玉梅僅係與被告甲○○一同至該址四樓找人，經其按四
    樓門鈴無人應門，則顯可逕行離去，其又何須在該址四樓樓梯間等候被告甲○○
    侵入該址三樓屋內行竊，足見偵查中同案被告林玉梅之辯解，顯不足採，且益徵
    林玉梅係在場擔任把風，其與被告甲○○共同實施竊盜甚明；被告甲○○前開辯
    解，顯係迴護林玉梅之詞，亦不足採。（三）本件事證明確，被告犯行堪以認，
    應依法論科。
二、查起子一支可供作兇器使用，對人之身體生命易生危險，客觀上具有危險性，被
    告甲○○於前開事實欄一、(一)、(二)、(四)、(五)、(七)所示時地分持Ａ、Ｂ起子以行竊
    之所為，均係犯刑法第三百二十一條第一項第三款之攜帶兇器竊盜罪。又其如事
    實欄一、(三)、(六)之所為，係犯同法第三百二十條第一項之普通竊盜罪。公訴人認
    被告如事實欄一、(一)、(二)所示係犯同法第三百二十條第一項之普通竊盜罪，容有
    未洽，起訴法條應與變更。被告甲○○與其妻林玉梅間，就如事實欄一、(七)所示
    竊盜犯行部分，有犯意聯絡及行為分擔，皆為共同正犯。被告先後七次竊盜犯行
    ，時間緊接，罪名及基本犯罪構成要件均屬相同，顯係基於概括犯意為之，為連
    續犯，依刑法第五十六條之規定，應論以情節較重之刑法第三百二十一條第一項
    第三款之攜帶兇器竊盜罪一罪，並加重其刑。公訴人雖未就被告如事實欄一、(三)
    、(四)、(五)、(六)、(七)所示竊盜犯行部分起訴（業經臺灣士林地方法院檢察署八十九
    年度偵字第九五一八號移送併案審理），惟此部分與起訴部分之如事實欄一、(一)
    、(二)所示竊盜犯行部分，有連續犯裁判上一罪關係，依審判不可分之原則，本院
    自應併予審理。再者，(1)被告甲○○前於八十七年五月四日，在桃園縣大園鄉果
    林村八五之二四號前，竊取他人機車一輛，又於同年六月九日，在同鄉某處，竊
    取他人機車車牌，嗣於同年六月二十八日經警查獲，其竊盜罪嫌經起訴後，由本
    院前案（八十八年度易字第八０六號）審理，八十八年八月三十日經本院前案通
    緝，同年十一月十五日緝獲，同年十一月二十三日經本院諭知二萬元交保在外，
    於八十八年十一月三十日經本院前案判處有期徒刑七月，緩刑三年，於八十八年
    九月二日確定，有前案判決書、台灣高等法院檢察署刑案紀錄簡覆表、台灣高等
    法院被告全國前案紀錄表各一份在卷足憑，並經本院調閱前案卷宗查明屬實，時
    間上觀之，被告本案與前案竊盜犯行，相隔已超過一年，已難認二者係「時間緊
    接」；(2)另參以被告甲○○於本院供稱：「（為何本院前案查獲偷機車，還要在
    犯？）因為經濟不好缺錢用，前案偷機車係為了代步，（前案偷車時，就想要再
    犯本案及併案部分嗎？）沒有，是因為缺錢用才再犯。」等語（見本院九十年一
    月十日審理筆錄），足見被告本案與前案犯罪之動機，亦互不相同，益徵被告係
    另行起意再犯本案之竊盜罪，特此敘明。爰審酌被告甲○○犯罪之動機、目的、
    手段、所生危害及犯罪後部分坦承犯行之態度等一切情狀，量處如主文所示之刑
    ，以示懲儆。
三、至扣案之Ａ、Ｂ起子二支，均為被告所有，且Ａ起子一支，係供其犯前開事實欄
    一、(一)、(二)、所示竊盜罪所用之物，另Ｂ起子一支，係供其犯前開事實欄一、(四)
    、(五)、(七)所示竊盜罪所用之物，業據被告供明在卷，Ａ、Ｂ起子二支，應依刑法
    第三十八條第一項第二款之規定宣告沒收。
據上論斷，應依刑事訴訟法第二百九十九條第一項前段、第三百條，刑法第二十八條
、第五十六條、第三百二十一條第一項第三款、第三十八條第一項第二款，判決如主
文。
本案經檢察官游鉦添到庭執行職務。
中      華      民      國      九十        年    一      月    廿九    日
                                      臺灣板橋地方法院刑事第四庭
                                          法  官  劉  大  衛
右正本證明與原本無異
如不服本判決應於送達後十日內向本院提出上訴狀
                                          書記官  蕭  興  南
中      華      民      國      九十        年    二      月    一      日
附錄本案論罪科刑法條全文：
刑法第三百二十一條
犯竊盜罪而有左列情形之一者，處六月以上五年以下有期徒刑：
一、於夜間侵入住宅或有人居住之建築物、船艦或隱匿其內而犯之者。
二、毀越門扇、牆垣或其他安全設備而犯之者。
三、攜帶兇器而犯之者。
四、結夥三人以上而犯之者。
五、乘火災、水災或其他災害之際而犯之者。
六、在車站或埠頭而犯之者。
前項之未遂犯罰之。


司法院資訊處製作；財團法人民間司法改革基金會備份。
